臺灣士林地方法院民事裁定　　　　　　 100年度小上字第53號
上　訴　人　蔡雨潔
被上訴人　　施淑惠
　　　　　　　　　　　　號22樓之1
上列當事人間請求返還定金事件，上訴人對於中華民國100 年5
月10日本院士林簡易庭100 年度士小字第506 號第一審判決提起
上訴，本院裁定如下：
    主  文
上訴駁回。
第二審訴訟費用新臺幣壹仟伍佰元由上訴人負擔。
    理  由
一、按關於請求給付金錢或其他代替物或有價證券之訴訟，其標
    的金額或價額在新臺幣（下同）10萬元以下者，適用小額程
    序。次按，對於小額程序之第一審裁判，得上訴或抗告於管
    轄之地方法院，其審判以合議行之。又對於小額程序第一審
    裁判之上訴或抗告，非以其違背法令為理由，不得為之。民
    事訴訟法第436 條之8 第1 項、第436 條之24分別定有明文
    。又按，上訴狀內應記載上訴理由，表明下列各款事項：(一)
    、原判決所違背之法令及其具體內容。(二)、依訴訟資料可認
    為原判決有違背法令之具體事實，觀諸民事訴訟法第436 條
    之25規定甚明。要之，上訴狀應就第一審判決如何違背法令
    為具體之指摘，並揭示該法規之條項或其內容，若係成文法
    以外之法則，應揭示該法則之旨趣，倘為司法院解釋或最高
    法院之判例，則應揭示該判解之字號或其內容，或揭示如何
    當然違背法令之事實，上訴狀如未依此項方法表明者，即難
    認為已對第一審判決之違背法令有具體之指摘。最高法院71
    年臺上字第314 號判例參照。另按小額訴訟程序之當事人除
    有因原法院違背法令致未能提出者外，於第二審程序不得提
    出新攻擊或防禦方法，民事訴訟法第436 條之28亦定有明文
    ，其立法之旨在於貫徹小額程序之簡速性，避免因當事人於
    上訴程序提出新事實及證據而延滯訴訟，是小額訴訟程序得
    據為判決基礎之訴訟資料，應以當事人於第一審言詞辯論終
    結前提出者為限。故於小額訴訟程序，第二審法院審核第一
    審訴訟程序及判決內容有無違背法令，自以第一審程序已提
    出之訴訟資料為據，進而判斷其適用法律有無錯誤，不就事
    實另行調查。
二、經查，本件訴訟標的金額為10萬元以下，原審依小額訴訟程
    序審理，而上訴人對於該小額訴訟第一審判決不服，於100
    年6 月7 日提起上訴。查上訴人對於原判決提起上訴，核其
    上訴理由係以：伊發現判決書中內容所述，與事發經過不符
    ，故以附件之方式，詳述事發經過情形，並請見證人曾鈺雯
    於詳閱後簽名表示負責，供請法官審酌之。又伊於100 年1
    月3 日與被上訴人簽約後，直至同年4 月26日開庭當日，被
    上訴人始解除契約。期間113 天中，因伊處於被告身份，不
    但身心備受煎熬，且因官司纏身，以致無法買賣房屋，受有
    利息之損失。由於原審判決結果之不公，使伊額外必須去承
    擔精神上及金錢上之損失云云。
三、惟查：
（一）上訴人於原審僅辯稱：因伊有兩棟房屋，所以車位一開始
      兩個寫反了，才會畫一個箭頭表示更正，而且權狀也有給
      被上訴人看。車位寫錯是在收定金之後、簽約之前，當天
      去看系爭房屋收定金時，也是帶被上訴人去看B3的車位，
      系爭房屋門鎖故障已修好等語（見原審卷第13頁）。是以
      ，上訴人所提之上揭上訴理由及見證人曾鈺雯之簽名文件
      ，顯然均未於原審提出過，而係於小額訴訟程序之第二審
      ，就應否返還定金一事，再為提出新攻擊防禦方法。其次
      ，上訴人復未表明原審有何違背法令之處，致其未能於原
      審提出上開新攻擊或新防禦方法。依民事訴訟法第436 條
      之28規定，上訴人自不得於小額訴訟之上訴審程序中主張
      前揭新攻擊或防禦方法，縱令於本件上訴審程序中提出，
      本院亦不得審酌上訴人主張之前揭新攻擊或新防禦方法。
（二）又，上訴人並未具體說明原審判決有何不適用法規或適用
      法規不當之情形，亦未具體揭示原審判決違反哪些我國成
      文法規、或違反成文法以外哪些法則、或司法院何號解釋
      、最高法院哪一號判例，尚難認為上訴人之上訴應屬有據
      。
（三）從而，本件依上訴意旨足認上訴為無理由，爰依民事訴訟
      法第436 條之29第2 款規定，不經言詞辯論，判決駁回其
      上訴，並依民事訴訟法第436條之12準用436條之19第1 項
      之規定，確定如主文所示之訴訟費用額，並應由上訴人負
      擔。
四、據上論結，本件上訴為無理由，依民事訴訟法第436 條之29
    第2 款、第436 條之32第2 項、第449 條第1 項、第78條、
    第436 條之32第1 項、第436 條之19，判決如主文。
上列當事人間請求給付管理費事件，上訴人對於中華民國
中    華    民    國  100     年    9     月    6     日
                  民事第一庭  審判長法  官  俞慧君
                                    法  官  黃珮禎
                                    法  官  陳梅欽
以上正本證明與原本無異。
本件裁定不得再抗告。
中    華    民    國  100     年    9     月    6     日
                                    書記官  羅伊安